【裁判字號】    89,上易,1870
【裁判日期】    891206
【裁判案由】    傷害
【裁判全文】
臺灣高等法院臺南分院刑事判決           八十九年度上易字第一八七○號    Ｇ
      上  訴  人
      即  被  告  甲○○○
右上訴人因傷害案件，不服臺灣臺南地方法院八十九年度易字第二一○四號中華民國
八十九年八月三十日第一審判決（起訴案號：臺灣臺南地方法院檢察署八十九年度偵
字第七一八○號），提起上訴，本院判決如左：
      主      文
上訴駁回。
      事      實
一、甲○○○居住於臺南巿西門路四段五百七十四號，因常堆放漂白水廢棄空桶於該
    段五百七十二巷口，遭同巷內居民乙○○向臺南市政府衛生局及警方提出檢舉，
    雙方乃生嫌隙。嗣民國八十九年六月十一日晚上七時許，甲○○○見乙○○駕車
    返家，即在五百七十二巷口攔下乙○○所駕駛轎車，質問乙○○為何向警方檢舉
    ，因而發生爭執，甲○○○即基於傷害故意，以手抓乙○○臉部，致乙○○受有
    頭部外傷，合併顏面擦傷○‧二×○‧五公分及右鼻翼下、右額部腫脹二×二×
    ○‧七公分傷害。
二、案經乙○○訴請臺灣臺南地方法院檢察署檢察官偵查起訴。
      理      由
一、訊據上訴人即被告甲○○○雖供承因堆置漂白水廢棄空桶，遭乙○○檢舉，且於
    案發當日為此事而與乙○○發生爭執，惟矢口否認有傷害之犯行，辯稱：伊當時
    僅將乙○○轎車攔下，質問乙○○為何檢舉，因伊僅將漂白水廢棄空桶堆置門口
    ，乙○○竟抓伊臉及手部，經伊推開，且伊未曾抓傷乙○○，適伊女兒前來，即
    囑女兒報警，乙○○仍繼續打伊等語。
二、惟查右揭事實業據告訴人乙○○於偵查及原審法院審理中指訴綦詳，並有財團法
    人『奇美醫院』出具之診斷證明書乙紙、臺南市衛生局覆函一紙及被告甲○○○
    於巷口堆置漂白水廢棄空桶彩色照片乙幀在卷足資佐證。而被告甲○○○亦供承
    因於臺南巿西門路四段五百七十二巷口，堆置漂白水廢棄空桶，遭乙○○向警方
    檢舉，乃於案發時與告訴人乙○○發生爭執，並於偵查中供稱：「她開車回來要
    問她為何向警方投訴，攔下她的車子問她為何說我們刺破她的輪胎，乙○○搖下
    車窗就抓我，有驗傷，我有跟她拉扯，我女兒沒有動手」等語（詳偵查卷第十三
    頁正面）。本院細繹前開診斷證明書記載：告訴人乙○○案發後受有頭部外傷，
    合併顏面擦傷○‧二×○‧五公分，以及右鼻翼下、右額部腫脹二×二×○‧七
    公分等字樣，核與告訴人乙○○所指訴：當時伊搖下車窗，被告甲○○○伸入車
    窗內抓傷伊等語，以及被告甲○○○偵查中所供：當時乙○○搖下車窗，伊與乙
    ○○發生拉扯云云，大致相符。被告甲○○○就其伸手抓向告訴人乙○○臉部，
    將致人於傷，乃被告甲○○○所能預見，猶悍然為之，自難謂無傷害之故意。故
    被告甲○○○前開所辯，無非飾卸刑責之詞，顯無可採。其傷害犯行，事證明確
    ，堪以認定。
三、核被告甲○○○所為，係犯刑法第二百七十七條第一項傷害罪。
四、原審以被告甲○○○罪證明確，因予適用刑法第二百七十七條第一項、第四十一
    條，罰金罰鍰提高標準條例第一條前段、第二條規定，並審酌被告甲○○○犯罪
    動機、目的、手段及犯罪後態度與所生危害等一切情狀，量處有期徒刑四月，復
    依法諭知如易科罰金以三百元折算一日之標準。本院經核原判決認事用法，並無
    不合，量刑亦稱允當。上訴意旨，仍執陳詞，否認犯罪，並指摘原判決不當，為
    無理由，應予駁回。
據上論斷，應依刑事訴訟法第三百六十八條，判決如主文。
本案經檢察官吳忠賢到庭執行職務。
中    華    民    國      八十九      年      十二      月      六      日
                                  臺灣高等法院臺南分院刑事第五庭
                                      審判長法官  茆    臺    雲
                                            法官  李    文    福
                                            法官  蔡    長    林
右正本證明與原本無異。
不得上訴。
                                      法院書記官  趙    玲    瓏
中    華    民    國      八十九      年      十二      月     七       日
附錄：本判決論罪科刑法條
刑法第二百七十七條第一項：傷害人之身體或健康者，處三年以下有期徒刑、拘役或
                          一千元以下罰金。


司法院資訊處製作；財團法人民間司法改革基金會備份。
